臺灣高等法院交通法庭裁定　　　　　　　　　　　　 九十三年度交抗字第九０五號
　　抗告人即
　　受處分人　甲○○
右抗告人因違反道路交通管理處罰條例案件，不服臺灣板橋地方法院中華民國九十三
年十月十一日裁定（九十三年度交聲字第六０二號），提起抗告，本院裁定如左：
    主  文
抗告駁回。
    理  由
一、按牌照借供他車使用或使用他車牌照行駛者，處汽車所有人新台幣（下同）三千
    六百元以上一萬零八百元以下罰鍰，並禁止其行駛；第五款之牌照、號牌吊銷之
    ，道路交通管理處罰條例第十二條第一項第五款、第二項後段定有明文。
二、本件聲明異議意旨略以：抗告人雖每日發動系爭車輛但並無行駛之；九十二年二
    月二十日凌晨一時許，抗告人將系爭車輛移至停車位佔用，為免被誤以為是報廢
    車，遂將七Ｌ─五六五號車之車牌暫掛系爭車輛上，欲待早上再回復原狀。再原
    裁定指每日抗告人移動之二車位為前後緊鄰之車位，並非事實；另警員舉發本案
    係為爭取業績，抗告人無資力負擔罰鍰云云。
三、原審裁定意旨略以：抗告人於九十二年二月二十日凌晨一時許，駕駛系爭車輛在
    臺北縣板橋市○○○路一九三巷五號前停車時，確有使用七Ｌ─五六五號他車號
    牌之事實，有原舉發通知單影本乙紙在卷可按，且為異議人所不否認。異議人雖
    於原審訊問時辯稱當時並無駕駛系爭車輛之行為，而係因該車原本即停放於欲停
    車之位置後方，故其以推行之方式將該車推至停車位置云云。然查異議人業已坦
    承系爭車輛之ＭＲ─九三一號車牌雖已註銷，但為避免故障，仍然每日發動，車
    內尚有汽油，並且計畫重新申請牌照等語，表示系爭車輛並非無法行駛；另於次
    日抗告人將七Ｌ─五六五車號營業小客車駛出營業後，異議人稱其又會將系爭車
    輛推回原七Ｌ─五六五車號營業小客車停放之位置，按系爭車輛既非無法行駛，
    且每日異議人移動之二車位又為前後緊鄰之車位，殊難想像異議人會不分晴雨均
    以推行之方式佔用車位，特別是倒車時要獨自以推行之方式並兼顧方向盤，更屬
    困難，顯見異議人所辯不符常情，據此，抗告人使用他車牌照行駛之違規事實，
    堪以認定。另系爭車輛與七Ｌ─五六五號車是否同屬一人，及異議人有無資力繳
    納罰鍰，均與本件違規事實構成要件之認定無涉，因認原處分機關援引首揭規定
    及違反道路交通管理事件統一裁罰基準表，裁處異議人罰鍰一萬零八百元，並無
    不當等語。
四、抗告意旨仍執陳詞，指摘原裁定不當，惟查原裁定已詳敘抗告人違反道路交通管
    理處罰條例第十二條第一項第五款、第二項後段規定之證據及認定之理由，本院
    認原處分機關依道路交通管理處罰條例第十二條第一項第五款及第二項後段之規
    定，裁處抗告人新台幣一萬零八百元之罰鍰，認無不當。另抗告人指本件違規舉
    發係為警員爭取業績所致云云，概與本件違規事實構成要件之認定無涉，附此說
    明。原審駁回抗告人之異議，依法洵無不合，抗告人抗告意旨猶執陳詞，指摘原
    裁定失當，為無理由，應予駁回。
五、據上論結，應依道路交通案件處理辦法第二十六條，刑事訴訟法第四百十二條，
    裁定如主文。
中　　　　華　　　民　　　國　　九十三　　年　　十二　　月　　三十一　日
                            臺灣高等法院交通法庭
                                  審判長法  官  楊　照　男
                                        法  官  王　詠　寰
                                        法  官  江　振　義
右正本證明與原本無異。
不得再抗告。
                                        書記官  劉　文　美
中　　　　華　　　民　　　國　　九十三　　年　　十二　　月　　三十一　日
